# 同控下有偿划转

提问人：summerxxy 时间：2023-10-02 20:40:
请教陈版：
A公司拟向集团有偿划转（按B公司账面净资产）子公司B，A公司单体及合并层面的会计处理：
A公司单体层面：应当按照对被划拨企业的长期股权投资的账面价值，借记“银行存款” 科目，贷记“长期股权投资”、“投资收益”
A公司合并层面：终止确认原在合并财务报表中反映的被划拨企业相关资产、负债、少数股东权益以及其他权益项目，相关差额冲减个别报表确认的投资收益（参考之前版面的回复：同一控制下合并中，转入方（合并方）和转出方的会计处理并不对等。转出方就是按照处置子公司进行常规处理，不应追溯重述转出方的前期合并报表）
请陈版指导

回答人：chenyiwei
主帖的理解基本合理。
如果内部处置股权的交易价格是公允的，则处置方的个别报表和合并报表层面的处理与向非关联方处置子公司股权并丧失控制权的处理完全相同。